臺灣高雄地方法院刑事判決　　　　　 100年度審易字第1878號
公　訴　人　臺灣高雄地方法院檢察署檢察官
被　　　告　林楷晏
上列被告因竊盜案件，經檢察官提起公訴（100 年度偵字第1083
0 、13303 號），被告於準備程序中就被訴事實為有罪之陳述，
經本院告知簡式審判程序之旨，並聽取被告與公訴人之意見後，
本院裁定進行簡式審判程序，判決如下：
    主  文
林楷晏犯攜帶兇器竊盜罪，累犯，處有期徒刑捌月。扣案之老虎
鉗壹支，沒收之。
    事實
一、林楷晏前因施用毒品案件，經臺灣高等法院高雄分院以95年
    度上訴字第1624號判處有期徒刑10月確定，於96年7 月16日
    縮刑期滿執行完畢。又因施用第二級毒品案件，經本院以99
    年度審簡字第2355號判處有期徒刑5 月確定，甫於民國100
    年2 月12日執行完畢。詎仍不知悔改，基於意圖為自己不法
    之所有，騎乘車牌109-ECE 號機車，接續於（一）100 年3
    月29日中午12時左右，攜帶客觀上具有危險性之兇器老虎鉗
    1 支，至屏東縣里港鄉○○○段1325-0地號土地上之魚塭，
    竊取林進發所之抽水馬達1 台（價值約新臺幣3,000 元）；
    （二）復步行至隔壁位於土庫段929 之1 地號土地上之魚塭
    ，徒手竊取藍慧鎮所有之抽水馬達1 台（價值約新臺幣
    3,000 元）；（三）嗣於同（29）日13時左右，再至瀰力肚
    段284 之5 地號土地上之魚塭，徒手竊取吳正川所有之抽水
    馬達1 台（價值約新臺幣3,000 元），得手後將竊得之物置
    於機車上騎乘離去。嗣於同日14時許，行經高雄市旗山區○
    ○○路與南寮巷口時為警臨檢攔查，並當場扣得上開抽水馬
    達及老虎鉗等工具，始悉全情。
二、案經高雄市政府警察局旗山分局移請臺灣高雄地方法院檢察
    署檢察官偵查起訴。
    理由
一、本件被告林楷晏所犯均為死刑、無期徒刑、最輕本刑為3年
    以上有期徒刑以外之罪，其於準備程序進行中，就被訴事實
    均為有罪之陳述，經告知簡式審判程序之旨，並聽取當事人
    之意見後，本院裁定改行簡式審判程序，合先敘明。
二、上開犯罪事實，業據被告林楷晏於偵查中及本院審理中坦白
    承認，核與被害人林進發、藍慧鎮及吳正川於警詢中陳述之
    情節相符；並有搜索扣押筆錄、扣押物品目錄表、贓物認領
    保管單等附卷可稽，是被告上開犯行，應堪認定。
三、按刑法第321 條第1 項第3 款之攜帶兇器竊盜罪，係以行為
    人攜帶兇器竊盜為其加重條件，此所謂兇器，其種類並無限
    制，凡客觀上足對人之生命、身體、安全構成威脅，具有危
    險性之器械均屬之，且祇須行竊時攜帶此種具有危險性之器
    械為已足，並不以攜帶之初有行兇之意圖為必要（最高法院
    79年臺上字第5253號判例意旨、92年度臺非字第38號判決意
    旨參照）。本件被告以自有之工具箱內之老虎鉗，竊取被害
    人林進發所有之抽水馬達1台，所使用之老虎鉗，客觀上足
    資認定為兇器，核被告林楷晏所為，係犯刑法第321條第1項
    第3款攜帶兇器竊盜罪，公訴意旨認被告係犯刑法第320條第
    1 項之普通竊盜罪，尚有未洽，惟此與起訴社會基本事實同
    一，本院自應予審理，並依法變更起訴法條。又被告所為3
    次竊盜犯行，其犯罪時、地密接，主觀上係基於單一竊盜犯
    意而觸犯構成要件相同之罪名，為接續犯，應論以情節最重
    之加重竊盜一罪。又被告有如事實欄所載前科紀錄，甫於
    100年2月12日執行完畢等情，有臺灣高等法院被告前案紀錄
    表1份附卷可參，其受有期徒刑執行完畢後，5年內故意再犯
    本件有期徒刑以上之罪，為累犯，應依刑法第47條第1項之
    規定，加重其刑。爰審酌被告正值壯年，不思以正當方法賺
    取財物，竟貪圖小利行竊，破壞被害人對財產權之支配，甚
    至攜帶兇器而犯之，對社會治安造成危害，所為實不足取，
    惟念及其犯後即坦承犯行，竊取財物等業已歸還予被害人，
    有贓物認領保管單3紙可佐，暨斟酌其犯罪之動機、目的、
    手段、竊得財物價值約為15,000元以及生活狀況等一切情狀
    ，量處如主文所示之刑，以資儆懲。扣案之老虎鉗，為被告
    所有，係其行竊時所使用之兇器工具，業經被告自承在卷，
    應依刑法第38條第1項第2款之規定沒收之。至其他扣案物，
    雖為被告所有，惟尚無證據可證明與本次犯行有關，檢察官
    亦未聲請沒收，故不另為沒收之諭知，併此說明。
四、據上論結，應依刑事訴訟法第273 條之1 第1 項、第299 條
    第1 項前段、第300 條，刑法第321 條第1 項第3 款、第47
    條第1 項、第38條第1 項第2 款，判決如主文。
本案經檢察官到庭執行職務。
中    華    民    國   100    年    7     月    13    日
                  刑事第十庭    法  官  廖建瑜
以上正本證明與原本無異。
如不服本判決應於收受判決後10日內向本院提出上訴書狀，並應
敘述具體理由。其未敘述上訴理由者，應於上訴期間屆滿後20日
內向本院補提理由書(均須按他造當事人之人數附繕本)「切勿逕
送上級法院」。
中    華    民    國   100    年    7     月    13    日
                                書記官  李崑良
附錄本判決論罪之法條：
刑法第321條
犯竊盜罪而有下列情形之一者，處六月以上、五年以下有期徒刑
，得併科新臺幣十萬元以下罰金：
一、侵入住宅或有人居住之建築物、船艦或隱匿其內而犯之者。
二、毀越門扇、牆垣或其他安全設備而犯之者。
三、攜帶兇器而犯之者。
四、結夥三人以上而犯之者。
五、乘火災、水災或其他災害之際而犯之者。
六、在車站、埠頭、航空站或其他供水、陸、空公眾運輸之舟、
    車、航空機內而犯之者。
    前項之未遂犯罰之。